臺灣臺北地方法院刑事判決　　　　　　　 94年度易字第566號
公　訴　人　臺灣臺北地方法院檢察署檢察官
被　　　告　戊○○
選任辯護人　李淑寶律師
上列被告因竊盜等案件，經檢察官提起公訴（93年度偵字第
13222號），本院判決如下：
    主  文
戊○○無罪。
    理  由
一、公訴意旨略以：被告戊○○及其妻甲○○（另經本院九十三
    年度易字第一二０三號判決以甲○○有無故侵入他人建築物
    及附連圍繞之土地罪，判處拘役五十日，經臺灣高等法院九
    十四年度上易字第一００七號判決駁回甲○○之上訴確定）
    共同出於毀損、侵入他人建築物及附連圍繞之土地、並基於
    為自己不法所有意圖之犯意聯絡，持客觀上足供兇器使用之
    活動扳手（二支）、鐵鎚（一支）、固定扳手（三支）、老
    虎鉗（三支）、起子（二支）、刀片（二支）、鐵撬（一支
    ）等物，於民國九十三年七月廿二日下午二時十分許，至臺
    北市○○區○○段三小段三六一地號「亞太行動寬頻電信股
    份有限公司（下稱亞太電信公司）」之電信機房外，以上開
    工具破壞圍附該機房之鐵絲圍籬大門門鎖，並將圍籬剪破二
    個大洞，復將機房之門鎖破壞、邊框撬壞，未經許可進入機
    房及其附連圍繞之土地，並破壞、竊取機房外、圍籬內之間
    （即機房附近之土地上）鋼纜、不鏽鋼套件、接地電纜線、
    避雷接地管、鍍鋅圍籬、接地箱等物，嗣因觸動該機房之保
    全警報系統，為網路管理中心人員乙○○及丁○○到場察看
    ，發現甲○○蹲在機房內，報警查獲，被告戊○○則趁隙逃
    逸，經扣得上開工具，因認被告戊○○涉有刑法第三百五十
    四條之毀損罪嫌、第三百零六條第一項之侵入建築物及其附
    連圍繞之土地罪嫌、第三百二十一條第一項第三款之攜帶兇
    器竊盜罪嫌。
二、按犯罪事實應依證據認定之，無證據不得認定犯罪事實；又
    不能證明被告犯罪者，應諭知無罪之判決，且被告或共犯之
    自白，不得作為有罪判決之唯一證據，仍應調查其他必要之
    證據，以察其是否與事實相符，刑事訴訟法第一百五十四條
    第二項、第三百零一條第一項、第一百五十六條第二項分別
    定有明文。次按認定犯罪事實所憑之證據，雖不以直接證據
    為限，間接證據亦包括在內；然無論直接或間接證據，其為
    訴訟上之證明，須於通常一般之人均不致於有所懷疑，而得
    確信其為真實之程度者，始得據為有罪之認定，倘其證明尚
    未達到此一程度，而有合理性懷疑之存在，無從為有罪之確
    信時，自應為被告無罪之判決，最高法院七十六年度台上字
    第四九八六號判例意旨亦可參照。
三、訊之被告戊○○堅詞否認有何毀損、無故侵入他人建築物及
    附連圍繞土地、攜帶兇器竊盜罪嫌，辯稱：伊於九十三年七
    月廿二日上午九時許與伊妻甲○○口角，隨後離家前往臺北
    市○○區○○街二八二巷四弄二號四樓之友人丙○○家中，
    至同日晚間五、六時許始離去返家，並未與甲○○偕同前往
    臺北市○○區○○段三小段三六一地號亞太電信公司之電信
    機房，對於甲○○前往該處之情，事先並不知悉等語。
四、公訴意旨認被告涉有上開罪嫌，無非係以證人丁○○、乙○○之證述、證人即共犯甲○○之供述、現場圖、現場照片、
    扣案之工具、失竊物品清單等為其論據。經查：
    (一)證據能力之判斷：本件公訴意旨執以舉證證明被告犯罪之
      各項證據，均經被告及其辯護人於本院準備程序中明示不
      爭執其證據能力之有無而同意作為證據，且本院經查亦無
      其他應排除證據能力之情形，是本件公訴意旨所提出之證
      據均有證據能力，先此敘明。
    (二)訊之證人丁○○、乙○○固證稱渠等均係亞太電信公司維
      運工程師，於九十三年七月二十二日下午一時三十分許，
      經網管人員通報位在臺北市○○區○○段三小段三六一地
      號亞太電信公司之電信機房門禁遭開啟，而相偕於同日下
      午二時許到達該處，旋發現圍附該機房之鍍鋅圍籬二處、
      圍籬之大門門鎖、電信機房之大門門組、設備接地管、避
      雷接地管均遭毀損而致不堪使用之程度，原安裝於鍍鋅圍
      籬內、電信機房外（即電信機房外附連圍繞之土地上）四
      分不鏽鋼銅纜、固定套件、接地銅纜、接地箱、五金固定
      套件等均失竊，並於鍍鋅圍籬內、電信機房外發現老虎鉗
      、螺絲起子等非電信機房原有之工具，復於電信機房內發
      現證人甲○○蹲坐其內等情（見本院九十四年七月廿七日
      、八月十一日審判筆錄），核與亞太電信公司九十四年八
      月二日亞太行動總技94字第00153號函覆上開電信機房配
      置平面圖、失竊物品、毀損物品清單、乙○○、丁○○各
      提出之現場示意圖、扣案工具、現場照片等相符；然查：
      訊之證人乙○○另證稱：伊與丁○○接獲網管通報後從內
      湖公司出發趕往現場，費時十五至二十分鐘，伊有詢問甲○○為何在電信機房內，甲○○陳稱係來附近挖竹筍後進
      入休息吹冷氣、其進入該機房時圍籬及門鎖即遭破壞等語
      ，又該電信機房內外均無任何監視設備，失竊之物品總重
      達五十公斤，遭剪斷破壞之鍍鋅圍籬破片並無遺留於現場
      ，冷氣室外機之螺絲被拆卸並不會觸動原設定之警備系統
      ，必須打開電信機房大門或冷氣室外機遭搬動才會觸動警
      報系統，鍍鋅圍籬則未裝設門禁磁簧等語（見本院九十四
      年七月廿七日審判筆錄）；訊之證人丁○○亦證稱：伊與
      丁○○接獲網管通報後從內湖公司出發趕往現場，需時約
      二十分鐘，甲○○當場表示係來採竹筍並進入電信機房內
      吹冷氣的、電信機房之門原已遭破壞、直接開門就可進入
      ，鍍鋅圍籬本身並無任何警報系統，失竊之物品總重超過
      五公斤（包含五十公斤在內，伊對重量較無概念）等語（
      見本院九十四年七月廿七日審判筆錄），且證人甲○○亦
      證稱：伊進入電信機房時大門、電線等早已遭破壞，伊直
      接打開門進入機房，並未攜帶任何工具入內，扣案工具均
      非其所有等語，依證人上開證詞，僅能認定甲○○有無故
      侵入亞太電信公司之電信機房及其附連之鍍鋅圍籬內之情
      ，至現場雖有散落扣案工具，然重達數十公斤之失竊物品
      、遭破壞剪落之鍍鋅圍籬等均已不在現場，且上開物品遭
      失竊及破壞時亦不致觸動警報系統，是實無從憑證人乙○○、丁○○上開證詞，推認究為何人持有扣案工具、竊取
      或破壞前開物品，是證人乙○○、丁○○之證詞自難執為
      被告不利認定之依據；另扣案工具經送內政部警政署刑事
      警察局進行指紋鑑定，由該局以氫丙烯酸酯法鑑定，均未
      發現有可資比對之指紋，有該局九十三年十一月十九日刑
      紋字第0930226057號鑑驗書在卷可稽，是扣案之工具，亦
      無從執為被告不利認定之依據。
    (三)至證人丁○○雖另證稱：伊進入電信機房發現甲○○蹲坐
      其內後，旋即聽聞基地台後方有異聲，伊趕出察看時發現
      有一年紀約三、四十歲之男子持類似油壓剪之工具拔腿就
      跑，伊旋即報警，警察到場時甲○○表示係與其先生同來
      等語（見本院九十四年八月十一日審判筆錄、偵卷第七頁
      反面、第四十三頁），且證人甲○○於警詢、第一次偵訊
      及本院羈押審查訊問時亦供稱：「我因到附近爬山，天氣
      很熱，且知道該基地台內有冷氣進入屋內吹冷氣，且基地
      台之鐵門早被破壞，我才進入屋內十餘分鐘就被電信公司
      員工發現。我進入該基地台時我先生戊○○有在身邊，但
      他未進入基地台範圍，是在基地台圍網外，但他看工作人
      員時不知為何跑掉，留我一人在現場。」「我沒有看到任
      何人手拿油壓剪。」「（既然不是竊盜，戊○○為何逃跑
      ？）因為他之前有前科，所以他每次遇到事情都會跑掉，
      因為他每次都說怕麻煩。」「我跟警察講的不是說我跟我
      先生一起，我是說我到那邊找我先生。我先生是在基地台
      外面的圍牆那邊，我不曉得我先生為何沒有過來幫我。」
      等語（見偵卷第五頁反面、第六頁、第廿八頁、本院九十
      三年度聲羈字第二六二號卷第七頁），然訊之證人丁○○
      證稱：伊並未看清楚該持油壓剪聞聲逃跑之男子長相，不
      能確定即係被告等語，且查證人丁○○並未能令證人甲○○當場指認該聞聲逃跑之男子，是證人甲○○縱曾於證人
      丁○○面前承認與其丈夫即被告相偕前來，亦不能認證人
      丁○○所見聞聲逃跑之男子即係被告；又證人甲○○雖曾
      證稱被告有與其同往現場云云，然證人甲○○於嗣後偵查
      、另案及本案審理中則均否認上情，辯稱被告於當日上午
      九時許即因夫妻口角負氣離家，僅伊一人獨身前往上址等
      語，況細繹證人甲○○上開證稱被告有與之相偕前往之證
      言中，業已證稱被告並未進入亞太電信公司之電信機房鍍
      鋅圍籬內等語明確，並經本院勘驗證人甲○○之警詢筆錄
      錄音帶屬實（見本院九十四年八月十五日勘驗筆錄），復
      無任何積極證據足認被告有與證人甲○○基於共同犯意聯
      絡，推由證人甲○○進入電信機房鍍鋅圍籬內之情，矧僅
      有證人甲○○於另案所為之共犯自白，並無其他積極證據
      可資佐證，依前開說明，自無從為被告不利認定之依據。
    (四)另證人丙○○證稱被告有於九十三年七月廿二日上午十時
      十一許即前往伊位在臺北市○○區○○街二八二巷四弄二
      號四樓住處，陳稱與其妻甲○○口角後心情不佳，並在伊
      家中與共進午餐，被告於當日下午四、五時許始離開，翌
      日得知被告之妻甲○○遭警逮捕等語（見本院九十四年八
      月十一日審判筆錄），核與被告、證人甲○○供、證述內
      容大致相符，雖證人丙○○就被告到達伊家中之時間、飲
      用啤酒數量、得知被告之妻甲○○遭警逮捕之時間，與證
      人丙○○前與偵訊時之證述內容略有出入，且證人丙○○
      就其住處之配置情形，所繪述之細節亦與被告供述內容略
      有齟齬，然上開證人丙○○證述差異之處，多係細節，非
      關宏旨，核尚屬個人記憶、陳述能力誤差之合理範圍內，
      難謂其證人即無從採取；況本件本缺乏積極證據足認被告
      有公訴意旨所指毀損、無故侵入、攜帶兇器竊盜之犯行，
      被告與證人丙○○上開供述、證言縱有出入矛盾，仍無從
      執為被告不利認定之依據。
五、綜上所述，本件並無積極證據足認被告有公訴意旨所指毀損
    、無故侵入他人建築物及附連圍繞土地、攜帶兇器竊盜罪嫌
    ，不能排除僅係甲○○獨自無故侵入他人建築物及附連圍繞
    土地之可能，本院復查無其他積極證據足認被告有公訴意旨
    所指犯行，不能證明被告犯罪，依前開說明，自應為被告無
    罪之判決。
據上論斷，應依刑事訴訟法第301條第1項，判決如主文。
本案經檢察官於知慶到庭執行職務
中　　華　　民　　國　　94　　年　　9　　月　　 14　　日
　　　　　　　　刑事第十二庭  審判長法　官  李英豪
                                    法  官  曾正龍
                                    法  官  張永宏
以上正本證明與原本無異。
如不服本判決，應於判決送達後10日內，向本院提出上訴狀。
　　　　　　　　　　　　　　    　　書記官　楊灥
中　　華　　民　　國　　94　　年　　9　　月　　 14　　日
